【裁判字號】    97,聲,1197
【裁判日期】    970523
【裁判案由】    聲請具保停止羈押
【裁判全文】
臺灣臺北地方法院刑事裁定              97年度聲字第1197號
    聲  請  人
    即  被  告    甲○○
    選任辯護人
    兼送達代收人  陳俊翰律師
上列被告因強盜等案件聲請具保停止羈押，本院裁定如下：
    主  文
聲請駁回。
    理  由
一、本件聲請意旨詳如後附之刑事具保停止羈押聲請狀影本所載
    。
二、本件聲請人即被告甲○○因涉嫌強盜等案件，經檢察官於民
    國九十七年一月四日向本院提起公訴（本院案號為九十七年
    度訴字第三一號），經本院於同日訊問被告後，認為被告之
    犯罪嫌疑重大，且有刑事訴訟法第一百零一條第一項第二款
    、第三款規定之事由，非將被告羈押顯難進行審判，而有羈
    押被告之必要，故於同日以刑事訴訟法第一百零一條第一項
    第二款、第三款規定對被告實施羈押，禁止接見通信，並自
    九十七年四月四日起延長羈押二月，合先敘明。
三、按被告、選任辯護人得隨時具保向法院聲請停止羈押，刑事
    訴訟法第一百十條第一項定有明文；而法院究應否准許被告
    、選任辯護人所為具保停止羈押之聲請，首應審酌其聲請是
    否符合刑事訴訟法第一百十四條不得駁回其聲請之情形，即
    被告所犯之罪是否為屬最重本刑為三年以下有期徒刑、拘役
    、或專科罰金之罪者或被告懷胎五月以上或生產後二月未滿
    者或被告現罹疾病，非保外治療顯難痊癒者。次則應檢視法
    院當初羈押被告之理由是否繼續存在，此係因於羈押停止之
    際，羈押命令仍繼續存在，僅是由於羈押對人身自由侵害之
    程度較其他以「負擔」作為擔保被告到庭之手段為高，而免
    除對被告執行羈押，故法院應就當初依刑事訴訟法第一百零
    一條或一百零一條之一規定對被告執行羈押之原因是否存在
    、有無羈押被告之必要性為斟酌。茲依上開說明，就本件被
    告、選任辯護人所為具保停止羈押之聲請，有無符合(一)刑事
    訴訟法第一百十四條各款情形、(二)本院當初對被告執行羈押
    之原因有無繼續存在及(三)有無繼續羈押被告之必要等要件，
    逐一檢視如后：
  (一)本件被告及選任辯護人之聲請有無符合刑事訴訟法第一百十
    四條不得駁回其聲請之情形：
  1.是否符合刑事訴訟法第一百十四條第一款前段「所犯最重本
    刑為三年以下有期徒刑、拘役或專科罰金之罪者」規定：查
    本件本院所據以為羈押被告甲○○之罪名為刑法第二百七十
    一條第二項殺人未遂罪及第三百二十八條第一項之強盜罪嫌
    ，法定刑為無期徒刑或十年以上有期徒刑，均非屬法定最重
    本刑三年以下有期徒刑之罪，是難認被告之聲請已符合刑事
    訴訟法第一百十四條第一款規定之要件。
  2.次查被告及選任辯護人於聲請狀所載前開請求本院予以被告
    交保之聲請事項，亦與前述刑事訴訟法第一百十四條第二款
    「懷胎五月以上或生產後二月未滿者」、第三款「現罹疾病
    ，非保外就醫顯難痊癒」規定之要件未有該當甚明。
  (二)本院當初對被告執行羈押之原因有無繼續存在：
    本件檢察官所起訴被告之罪名，本院據以為羈押被告甲○○
    之理由為刑法第二百七十一條第二項殺人未遂罪嫌及同法第
    三百二十八條第一項之強盜罪嫌，經訊問後被告甲○○對於
    上開犯罪事實均矢口否認，惟有卷內起訴書證據清單所載之
    證據可佐，足認被告犯罪嫌疑重大，本院當初對被告執行羈
    押之理由仍然存在。
  (三)本件有無繼續羈押被告之必要：
    查法院對被告所執行之羈押，其本質上係屬為保全被告使刑
    事訴訟程序得以順利進行或為保全證據或為擔保嗣後刑之執
    行程序而對被告所實施剝奪其人身自由之強制處分，是被告
    有無羈押之必要，當由法院以有無上述羈押之目的而依職權
    進行目的性裁量。如前所述，若不繼續對被告實施羈押，難
    期保全後續之審判及執行，應認仍有繼續羈押被告之必要。
四、此外，上開聲請人即被告甲○○聲請意旨為：被告遭羈押迄
    今已逾半年，除身心飽受煎熬，學業更因此被迫中止，亦無
    法與家人相聚等語聲請具保停止羈押。惟本院當初係以刑事
    訴訟法第一百零一條第一項第二款、第三款，有事實足認為
    有湮滅、偽造、變造證據或勾串共犯或證人之虞，及被告等
    所犯之罪為死刑、無期徒刑，或最輕本刑為五年以上有期徒
    刑之罪之規定，為對被告等實施羈押之原因，此項羈押之原
    因仍然存在，且有繼續羈押被告之必要。聲請人以學業被迫
    中止、無法與家人相聚乙節，縱屬實情，亦僅為被告個人家
    庭因素，非得具保停止羈押事由；聲請人另稱：每次辯護人
    接見時間僅有二十分鐘左右，實嫌過短，聲請延長接見時間
    至一小時等語，然聲請人既已委任陳俊翰律師為其辯護，且
    辯護人亦得向本院聲請閱覽卷宗，於開庭時為被告辯護及主
    張權利，經本院審酌延長接見時間之聲請並無實益，是本件
    羈押原因仍未消滅，本院認非以對被告羈押之方式不能達其
    目的，則聲請人之上開聲請具保並停止羈押，不能准許，應
    予駁回。
據上論斷，應依刑事訴訟法第二百二十條，裁定如主文。
中    華    民    國    97    年    5     月    23    日
                  刑事第九庭審判長法  官  林怡秀
                                  法  官  許泰誠
                                  法  官  葉珊谷
以上正本證明與原本無異。
如不服本裁定，應於送達後5日內，向本院提出抗告狀。
                                  書記官  顏淑華
中    華    民    國    97    年    5     月    29    日


司法院資訊處製作；財團法人民間司法改革基金會備份。
